【裁判字號】    94,再,77
【裁判日期】    950809
【裁判案由】    營業稅
【裁判全文】
臺北高等行政法院裁定
                                     94年度再字第00077號
聲請人  甲○○
相對人  財政部臺灣省北區國稅局
代  表  人  許虞哲（局長）住同上
訴訟代理人  丙○○
送達代收人  乙○○
上列當事人間因營業稅事件，再審原告對本院中華民國91年12月
25日之90年訴字第6831號判決及最高行政法院93年度裁字第465
號裁定向最高行政法院提起再審之訴，其中就本院判決部分，經
最高行政法院以94年9 月9 日裁字第1834號裁定移送於本院審理
。本院裁定如下：
    主  文
再審之聲請駁回。
再審聲請費用由聲請人負擔。
    理  由
一、本件聲請人因營業稅事件提起行政訴訟，因不服本院91年1
    月31日90年度訴字第280 號裁定，提起抗告，經本院91年12
    月25日90年度訴字第6831號判決駁回原告之訴（下稱系爭判
    決），原告不服提起上訴，經最高行政法院於93年4 月23日
    以93年度裁字第465 號裁定駁回其上訴（下稱系爭裁定）。
    嗣聲請人聲請對系爭判決及裁定再審，而其主張原裁定有行
    政訴訟法第273 條第1 項第1 款再審事由部分，業經最高行
    政法院以94年度裁字第01835 號裁定駁回駁回。至於系爭判
    決聲請再審部分則另經最高行政法院以94年度裁字第01834
    號裁定移送本院管轄，均合先敘明。
三、本件聲請再審意旨略以：系爭判決（本院90年度訴字第6831
    號判決）駁回聲請人之訴，理由主要謂「未經辦妥營業登記
    ，即經營中華民國婚友資訊協會」、「天長地久企業有限公
    司．．．未辦妥營業登記前以該公司名義經營之各項業務，
    均應課徵營業稅，依法有據」等語，上述2 個組織係合法成
    立組織，惟判決結果並非以上述2 個組織為補稅及處罰對象
    ，而係以聲請人為補稅及處罰之對象，此種行為主體錯置，
    顯然判決理由與主文矛盾，符合行政訴訟法第273 條規定，
    求為廢棄原判決，並撤銷原處分及訴願決定等語。
四、按對於確定判決聲請再審，依行政訴訟法第277 條第1 項第
    4 款之規定，必須表明再審理由及關於再審理由並遵守不變
    期間之證據。所謂表明再審理由，必須指明確定判決有如何
    合於行政訴訟法第273 條所定再審事由之具體情事，始為相
    當，倘僅泛言有再審事由而無具體情事者，仍難謂已合法表
    明再審事由，所為再審之聲請，即屬不合法。經核，本件聲
    請人對本院上開系爭判決聲請再審，僅泛稱「判決理由與主
    文矛盾」，有其再審之訴狀附卷可參，其復於本院95年7 月
    4 日準備程序中所問系爭判決主文與理由矛盾有何具體說明
    ，亦陳述「並無矛盾情形．．．」，足知聲請人並未依法具
    體表明系爭判決有如何合於法定之再審事由及證據，揆諸前
    開說明，其再審之聲請為不合法，應予駁回。
四、依行政訴訟法第278 條第1 項、第104 條，民事訴訟法第95
    條、第78條，裁定如主文。
中    華    民    國    95    年     8    月   9   日
                         第六庭審判長法  官  黃  清  光
                                     法  官  許  瑞  助
                                     法  官  陳  鴻  斌
上為正本係照原本作成。
如不服本裁定，應於送達後10日內向本院提出抗告狀（須按他造
人數附繕本）。
中    華    民    國    95    年     8    月   9   日
                                     書記官  蔡  逸  萱


司法院資訊處製作；財團法人民間司法改革基金會備份。
